臺灣彰化地方法院刑事判決　　　　　　　　九十三年度易字第八二一號
　　公　訴　人　臺灣彰化地方法院檢察署檢察官
　　被　　　告　甲○○
右列被告因竊盜案件，經檢察官提起公訴( 九十三年度偵字第五四六六號 )，本院判
決如左：
    主      文
甲○○攜帶兇器竊盜，處有期徒刑陸月，如易科罰金以佰元折算壹日。
扣案之尖嘴鉗貳支、板手伍支、剪刀壹把及螺絲起子貳支均沒收。
    事      實
一、甲○○於民國九十三年七月二十日下午十五時三十分許，騎乘機車，攜帶其所有
    且客觀上可為兇器尖嘴鉗二支、板手五支、剪刀一把及螺絲起子二支等物，行經
    彰化縣芬園鄉茄荖國小外（該校園之圍牆有鏤空及甚低），見該校園處內，有一
    支路燈桿傾斜倒地，竟萌為自己不法所有之意圖，認機不可失，遂持前開兇器進
    入校園內（此部分未據告訴），以兇器剪刀及尖嘴鉗，用切剪及拆卸之方式，竊
    取屬彰化縣芬園鄉鄉公所所有之連接路燈之電線（已綑綁，計一點二公斤）及路
    燈電箱內水銀燈安定器一個（價值約新台幣二千元左右），於甲○○竊得上開物
    品而尚未離去之際，適為執行巡邏之警員，查覺有異，進而當場查獲，並扣得前
    開電線、水銀燈安定器一只及尖嘴鉗二支、板手五支、剪刀一把及螺絲起子二支
    。
二、案經彰化縣警察局彰化分局報告臺灣彰化地方法院檢察署檢察官偵查起訴。
    理      由
一、訊據被告甲○○固承認伊持前開尖嘴鉗二支、板手五支、剪刀一把及螺絲起子二
    支進入茄荖國小及以剪刀及尖嘴鉗，取下前開連接路燈之電線、路燈電箱內水銀
    燈安定器一個等事實，惟矢口否認涉有攜帶兇器竊盜之犯行，並辯稱：伊騎乘機
    車行經該處，適見校園內之路燈桿傾倒，因免茄荖國小之學生受絆倒而生有危險
    ，故方取尖嘴鉗等物將之剪取電線及路燈電箱內之水銀燈安定器等物，伊並無竊
    盜之犯意云云。但查：前揭犯罪事實，不僅業據被告甲○○於警訊中自白不諱，
    且亦有現場照片二幀在卷及尖嘴鉗二支、板手五支、剪刀一把、螺絲起子二支扣
    案可稽。另證人即查獲本件之警員洪慶謀於本院審理中，到庭結證稱「（問：被
    告有無說他是怕學校的學生被絆倒所以才去剪的？）沒有。」「（問：你在詢問
    他的時候他有無提起他的小孩是讀彰化縣芬園鄉茄荖國小而怕路燈倒下危害師生
    的問題？）沒有。」等語：證人即芬園鄉公所人員丙○○亦到庭，證稱「（問：
    你到現場看得時候那電線及水銀燈安定器有無危害安全之虞？）因為路燈晚上才
    亮，當時白天沒有安全之虞。」「（問：這路燈是屬新的或是舊的？）是新的。
    」等語明確，是該傾倒之路燈非但不會令人誤解係無主之物，且亦無任何危害安
    全之虞。故顯見被告甲○○所辯，係事後卸責之詞，不可採信。從而，本件罪證
    明確，被告甲○○之犯行，足以認定。
二、核被告甲○○之犯行，係犯刑法第三百二十一條第一項第三款之攜帶兇器竊盜罪
    。爰審酌被告之犯罪動機、目的、手段、所生之危害及犯罪後之態度等一切情狀
    ，量處如主文所示之刑，並諭知易科罰金之折算標準。扣案之尖嘴鉗二支、板手
    五支、剪刀一把及螺絲起子二支係被告甲○○所有，業據其供明在卷，且係供犯
    罪所用之物，已如前述，故依法併予宣告沒收。
據上論斷，應依刑事訴訟法第二百九十九條第一項前段，刑法第三百二十一條第一項
項第三款、第四十一條第一項前段、第三十八條第一項第二款，判決如主文。
本案經檢察官乙○○到庭執行職務。
中    華    民    國 九十三      年      九      月      十五      日
                                臺灣彰化地方法院刑事第一庭
                                    審判長法官  洪  志  賢
                                    法      官  宋  恭  良
                                    法      官  簡  璽  容
右正本證明與原本無異。
如不服本判決，應於送達後十日內向本院提出上訴狀( 須附繕本 )。
告訴人或被害人對於判決如有不服具備理由請求檢察官上訴者，其上訴期間之計算係
以檢察官收受判決正本之日期為準。
                                    法院書記官  洪  年  慶
中    華    民    國      九十三      年      九      月      二十      日
刑法第三百二十一條
犯竊盜罪而有左列情形之一者，處六月以上五年以下有期徒刑：
一、於夜間侵入住宅或有人居住之建築物、船艦或隱匿其內而犯之者。
二、毀越門扇、牆垣或其他安全設備而犯之者。
三、攜帶兇器而犯之者。
四、結夥三人以上而犯之者。
五、乘火災、水災或其他災害之際而犯之者。
六、在車站或埠頭而犯之者。
前項之未遂犯罰之。
